【裁判字號】    97,易,110
【裁判日期】    971013
【裁判案由】    賭博
【裁判全文】
臺灣桃園地方法院刑事判決               97年度易字第110號
公  訴  人  臺灣桃園地方法院檢察署檢察官
被      告  壬○○
                    87弄5號.
            子○○
                    8號
            己○○
            甲○○
            丁○○
            寅○○
            辛○○
                    衖7之1號.
上7 人共同
選任辯護人  魏雯祈律師
            林鈺雄律師
            陳永來律師
上列被告等因賭博案件，經檢察官提起公訴（96年度偵字第1583
2號），本院判決如下：
    主  文
壬○○共同意圖營利，供給賭博場所，累犯，處有期徒刑陸月，
如易科罰金，以新臺幣壹仟元折算壹日。扣案如附表一、二所示
之物，均沒收之。
子○○、己○○、甲○○、丁○○、寅○○、辛○○共同意圖營
利，供給賭博場所，各處有期徒刑月，如易科罰金，均以新臺
幣壹仟元折算壹日。扣案如附表一、二所示之物，均沒收之。
    事  實
一、壬○○前於民國91年間因傷害案件，經本院以92年度壢簡字
    第415 號判處有期徒刑2 月確定，甫於92年10月30日易科罰
    金執行完畢，猶不知悔悟，自93年9 月1 日起接手經營位於
    桃園縣中壢市○○路15號3 樓之「辛巴達電子遊戲場」（下
    稱上址電子遊戲場）後，即基於意圖營利，供給賭博場所之
    犯意，在上址遊戲場之公眾得出入場所擺設如附表一所示之
    電子遊戲機與不特定人賭博財物，並自該時起先後以每月新
    臺幣（以下同）25,000元之薪資，僱用具有犯意聯絡之子○○（95年6 、7 月間到職）、己○○（95年某月到職）、甲○○（95年某月到職）、丁○○（96年6 月中旬到職）、寅
    ○○（95年年底到職）、辛○○（96年6 月初到職）擔任服
    務員、開分員、清潔、兌換金錢等工作。上址電子遊戲場賭
    博方式係賭客入場後，在選定之機台以1 比1 之比例開分後
    ，隨意下注押分，依各該機台之遊戲規則，如「雙魚座2 代
    」、「滿天星」、「王牌小組」押注特定撲克牌圖樣，「黃
    金海岸」押注撲克牌大小，「賽馬八人座」押注馬匹，「賓
    果行星八人座」則押注號碼球，均可得下注分數不等倍數之
    分數，反之，下注分數則悉歸店家所有，俟賭客不續把玩時
    ，可示意開分員洗分，再由開分員視機台上之剩餘分數後，
    在店內廁所旁隱密處兌換現金予賭客。期間：(一)戊○○自95
    年某月起至上址電子遊戲場內賭博洗分兌換現金約20次，最
    後1 次於96年6 月16日晚上10時許，向某開分員洗分後，由
    子○○交付現金4,000 元；(二)癸○○自95年5 月間起至上址
    電子遊戲場賭博洗分兌換現金多次，最後1 次於96年6 月18
    日晚上9 時許，向某開分員洗分後，換得現金4,000 元；(三)
    乙○○自95年5 、6 月間起至上址電子遊戲場賭博多次，曾
    於96年5 月間洗分兌換現金2 次，分別換得1,200 元、1,60
    0 元；(四)丑○○自95年某月起至上址電子遊戲場賭博洗分兌
    換現金多次，最後1 次於96年6 月12日晚上10時許，洗分兌
    換現金3, 000元；(五)卯○○於95年8 、9 月間在上址電子遊
    戲場賭博洗分兌換現金2 次，分別兌換2,000 元、1,500 元
    ；(六)巳○○自95年6 月起至上址電子遊戲場賭博洗分兌換現
    金2 次，其中1 次係於96年6 月15日凌晨1 時許，洗分兌換
    現金3,000 元；(七)丙○○於96年2 月間至上址電子遊戲場賭
    博洗分兌換現金3,000 元。嗣於96年6 月21日晚上8 時40分
    許，經警持本院核發之搜索票至上址遊戲場執行搜索，當場
    查獲賭客戊○○、癸○○、乙○○、丑○○、卯○○、巳○○、丙○○（以上7 人均經檢察官為職權不起訴處分）、曾
    盛輝、鄭鍾玲、陳金嬌、曾廣洋、周金春、邱清豊、儲聖明
    、蔡永源、楊安全、林彰文、黃瑞廷、詹德錡（以上12人均
    另經檢察官聲請簡易判決處刑）等人，並扣得如附表一所示
    當場賭博之器具，及壬○○所有，如附表二所示之供本案賭
    博犯罪所用之物。
二、案經桃園縣政府警察局中壢分局報請臺灣桃園地方法院檢察
    署檢察官偵查起訴。
    理  由
壹、程序部分：
一、本件扣押程序是否合法：
  (一)按對於被告或犯罪嫌疑人之身體、物件、電磁紀錄及住宅或
    其他處所，必要時得搜索之。對於第三人之身體、物件、電
    磁紀錄及住宅或其他處所，以有相當理由可信為被告或犯罪
    嫌疑人或應扣押之物或電磁紀錄存在時為限，得搜索之。又
    按搜索，應用搜索票。搜索票，應記載下列事項：一、案由
    。二、應搜索之被告、犯罪嫌疑人或應扣押之物。但被告或
    犯罪嫌疑人不明時，得不予記載。三、應加搜索之處所、身
    體、物件或電磁紀錄。四、有效期間，逾期不得執行搜索及
    搜索後應將搜索票交還之意旨。搜索票，由法官簽名。法官
    並得於搜索票上，對執行人為適當之指示。核發搜索票之程
    序，不公開之。刑事訴訟法第122 條、第128 條定有明文。
  (二)經查，關於本件搜索之發動原因，已據證人即桃園縣政府警
    察局中壢分局組長李士衡於本院審理時結證稱：本件係因有
    檢舉人向伊檢舉上址電子遊戲場涉有賭博犯行，所以伊帶檢
    舉人找檢察官，由檢察官訊問檢舉人後，即進行蒐證、聲請
    搜索票的動件等語（見本院卷(一)第37頁），是本案經臺灣桃
    園地方法院檢察署檢察官向本院聲請核發搜索票，本院審核
    相關事證，對本案賭博犯行，產生合理懷疑，且認為有必要
    ，依法於96年6 月21日核發搜索票（96年度聲搜字第546 號
    ），其搜索有效時間自96年6 月21日下午4 時起至同年月22
    日下午4 時止，搜索範圍包括：桃園縣中壢市○○路15號3
    樓之1-32、34-102（處所）、現場工作人員及賭客（身體）
    、開分表、兌換紀錄、帳冊、賭客名冊及其他有關賭博事證
    、現場工作人員所使用之車輛（物件）、電腦及監視錄影設
    備（電磁紀錄）等，職是，本件警員持上開搜索票在搜索範
    圍內執行搜索，並扣押與賭博案件相關之如附表一所示電子
    遊戲機及附表二所示之物品，於法並無違誤。被告等7 人選
    任辯護人主張：本件雖經合法聲請核發搜索票，然執行搜索
    時，在並未發現有任何賭博情事之證據情況下，即行進入上
    址電子遊戲場內扣押電子遊戲機台及電腦等物品，其扣押程
    序並不合法云云，洵屬無據。
二、按刑事訴訟法採行直接審理原則及言詞審理原則，並保障被
    告之反對詰問權，於刑事訴訟法第159 條第1 項明定被告以
    外之人於審判外之言詞或書面陳述，除法律有規定者外，原
    則上不得作為證據。然為兼顧現實需要及真實之發現，乃本
    於例外從嚴之立場，許於具備必要性及可信性之特別情況下
    ，例外地承認其有證據能力。而被告以外之人於檢察事務官
    、司法警察官或司法警察調查中所為之陳述，基於實體發現
    真實之訴訟目的，依第159 條之2 規定，如與審判中之陳述
    不符時，經比較結果，其先前之陳述，相對具有較可信之特
    別情況，且為證明犯罪事實存否所必要者，或於審判中有第
    159 條之3 各款情形之一，經證明其調查中所為陳述具有可
    信之特別情況，且為證明犯罪事實之存否所必要者，則例外
    地賦與證據能力。次按刑事訴訟法第159 條之1 所規定被告
    以外之人於偵查中向檢察官所為之陳述，除顯有不可信之情
    況者外，得為證據。其立法理由係以偵查中對被告以外之人
    所為之偵查筆錄，或被告以外之人向檢察官所提之書面陳述
    ，性質上均屬傳聞證據，且常為認定被告有罪之證據，自理
    論上言，如未予被告反對詰問、適當辯解之機會，一律准其
    為證據，似與當事人進行主義之精神不無扞格之處，對被告
    之防禦權亦有所妨礙，然刑事訴訟法規定檢察官代表國家偵
    查犯罪、實施公訴，依法有訊問被告、證人、鑑定人之權，
    且實務運作時，偵查中檢察官向被告以外之人所取得之陳述
    ，原則上均能遵守法律規定，不致違法取供，其可信性甚高
    ，為兼顧理論與實務，而對被告以外之人於偵查中向檢察官
    所為之陳述，除顯有不可信之情況者外，得為證據。乃同法
    第159 條第1 項所謂得作為證據之「法律有規定者」之一，
    為有關證據能力之規定，係屬於證據容許性之範疇。而被告
    之反對詰問權係指訴訟上被告有在公判庭當面詰問證人，以
    求發現真實之權利，此與證據能力係指符合法律所規定之證
    據適格，而得成為證明犯罪事實存在與否之證據資格，性質
    上並非相同（最高法院96年度台上字第7448號判決要旨參照
    ）。
  (一)證人即上址電子遊戲場查獲把玩電子遊戲機台之戊○○、癸○○、乙○○、丑○○、卯○○、巳○○、丙○○於警詢中
    所為陳述，均為被告以外之人於審判外之陳述，屬傳聞證據
    ，而被告等7 人之選任辯護人已具狀就上開各供述之證據能
    力提出爭執（見本院96年度審易字第467 號卷第61頁），本
    院審酌各該陳述作成之狀況，並考量證人戊○○、癸○○、
    乙○○、丑○○、卯○○、巳○○、丙○○於本院審理時業
    經傳喚到庭具結作證，並經檢、辯雙方為交互詰問，渠等在
    警詢中所為陳述，固與其等在本院審判中所為陳述不符，然
    本案除證人戊○○、癸○○、乙○○、丑○○、卯○○、巳
    ○○、丙○○在警詢時所為陳述外，尚有渠等在檢察官訊問
    時所為證述可供作為證據，本院亦認各該證述均有證據能力
    （詳後述），足見證人戊○○、癸○○、乙○○、丑○○、
    卯○○、巳○○、丙○○在警詢時所為陳述，亦非屬除該項
    審判外之陳述外，已無從再就同一供述者，取得與其上開審
    判外陳述之相同供述內容，倘以其他證據代替，亦無從達到
    同一目的之情形之「必要性」要件，核與刑事訴訟法第159
    條之2 所定情形不相符合，復查無其他得例外取得證據能力
    之法律依據，是證人戊○○、癸○○、乙○○、丑○○、卯
    ○○、巳○○、丙○○於警詢時所為陳述無證據能力，均不
    得作為本案論罪之依據。
  (二)證人戊○○、癸○○、乙○○、丑○○、卯○○、巳○○、
    丙○○於檢察官訊問時所為陳述，均為被告以外之人於審判
    外之陳述，屬傳聞證據，而被告等7 人之選任辯護人已具狀
    就上開各供述之證據能力提出爭執（見本院96年度審易字第
    467 號卷第63頁），並主張：本案執行搜索後，即以現行犯
    將10餘名客人帶回中壢分局詢問，自此時起，檢、警方才開
    始尋找有無足以證明上址遊戲場與客人對賭之證據，且並非
    由扣押證物中釐清有無任何證據顯示店家是否以機台與客人
    對賭之可能，或許檢舉內容根本不實，而係基於先入為主之
    「有罪推定」主觀心態，告知遭逮捕之10餘名客人，所犯罪
    名為賭博罪，倘當晚於警詢筆錄承認有對賭者，經檢察官複
    訊後即可返家休息，執意否認對賭者，則當晚留置在警局迄
    翌日解送地檢署，由檢察官複訊後才能返家，此種依供述內
    容決定是否留置警局過夜之人犯解送處理方式，將人犯解送
    時間與供述內容作方法與目的之不當聯結，客觀上足以影響
    被偵訊者供述任意性之程度，具有顯不可信之情況云云。惟
    查：
    (1)刑事訴訟法第159 條之2 第2 項所謂「顯有不可信之情況
      」，係指法院應審酌被告以外之人於陳述時之外在環境及
      情況，例如：陳述時之心理狀況、有無受到外力干擾等，
      以為判斷之依據，故係決定陳述有無證據能力，而非決定
      陳述內容之證明力。
    (2)查本案係於96年6 月21日晚上8 時40分許開始在上址電子
      遊戲場執行搜索，並自斯時起為一連串之偵查作為，而現
      場查獲把玩電子遊戲機台者19人（請示單誤為18人）、員
      工6 人及如附表一所示電子遊戲機台108 台，故桃園縣政
      府警察局中壢分局組長李士衡乃就上開現場情形向臺灣桃
      園地方法院檢察署檢察官請示處置方式，經檢察官具體指
      示賭客、員工及電子遊戲機台之處置方式，有卷附請示單
      1 紙可參（見臺灣桃園地方法院檢察署96年度偵字第1583
      2 號卷(一)第151 頁）。惟本案在上址電子遊戲場查獲之相
      關涉犯賭博罪嫌之賭客、員工及扣押證物眾多，檢察官指
      示現場把玩電子遊戲機台19人之處理方式雖以坦承與否加
      以區分，然此乃檢察官指揮偵查、考量時間、人力所為之
      處置，尚難遽以推論檢察官、警員實施本案刑事偵查程序
      ，係故意以前開處置方式，以達到換取現場把玩電子遊戲
      機台19人承認賭博之陳述。
    (3)證人李士衡於本院審理時結證稱：當時係由伊指揮調度2
      、3 個派出所警力共同持搜索票至上址電子遊戲場執行搜
      索，到現場後請現場把玩之民眾協助調查，大部分把玩民
      眾都願意協助調查，所以分批將現場之民眾帶回警局製作
      筆錄，作完筆錄後，檢察官有至中壢分局複訊。伊印象中
      在現場沒有人當場承認洗分換錢情事，而因為人力關係，
      只能分批將把玩民眾帶回製作筆錄，伊並不知道何民眾會
      承認，後來帶回的民眾承認賭博者，由一組借調警力先製
      作筆錄，不承認賭博者，交由派出所製作筆錄，伊雖有請
      示檢察官現場賭客及員工之處理方式，但並未告知民眾如
      承認賭博者，製作完筆錄後即可直接回家，否認者，要留
      置在分局等到第2 天解送地檢署。其後經過聯繫，第一批
      帶回警局之民眾在分局或派出所即有承認賭博，所以在請
      示檢察官後，由巡官在現場製作現場檢查紀錄，伊並未在
      現場即將把玩電子遊戲機之民眾逮捕等語明確（參本院卷
      (一)第36-45 頁）；證人即在桃園縣政府警察局中壢分局內
      壢派出所製作證人乙○○、卯○○、巳○○警詢筆錄之午
      ○○亦於本院結證稱：在搜索時有客人同意配合調查者，
      由伊帶回內壢派出所詢問，且當時並非執行逮捕，伊在乙○○、卯○○、巳○○3 人筆錄製作完成後，向李士衡組
      長報告，李組長指示伊將該3 人送至中壢分局，伊根本不
      知道檢察官已經指示人犯處理方式。另因為時間已久，伊
      忘記乙○○、卯○○、巳○○3 人有無詢問伊何時可以回
      家，但伊並未向上述3 人說如果承認賭博的話，製作完筆
      錄就可以回家，因為是否可以回去係檢察官的職權，伊也
      沒有勸導上述3 人要承認賭博。伊將上述3 人帶回警局後
      即開始製作筆錄，因為該3 人同意配合調查，且承認有換
      錢等情（參本院卷(一)第215-227 頁）；證人即在桃園縣政
      府警察局中壢分局製作證人癸○○、丑○○警詢筆錄之庚○○亦於本院結證述：當日搜索時，伊係負責將人帶回中
      壢分局製作警詢筆錄，當時有經過癸○○、丑○○之同意
      ，詢問其等是否願意至警局製作調查筆錄，沒有使用任何
      強制力。伊知道檢察官有在處理，所以有告知做完筆錄後
      還要經檢察官複訊，但並未告知配合承認賭博即可早點回
      家，伊無法保證此事，也沒有權限，伊並無印象聽到李士
      衡組長宣達請示單上的處理要點等語（參本院卷(一)第228-
      237 頁）；而證人即在桃園縣政府警察局中壢分局製作證
      人丙○○警詢筆錄之辰○○則結證稱：伊當時係分配到戒
      護勤務，事後有同事通知伊回中壢分局製作警詢筆錄，伊
      記得有與另一位警員開車將人帶回中壢分局，但因當時有
      很多單位的警員來支援，伊不記得係何警員，而從上址電
      子遊戲場至中壢分局的車程很短，所以伊記得在車上並沒
      有說什麼話，也沒有聽李士衡組宣達檢察官指示賭客處理
      方式。伊只記得曾經跟丙○○說，檢察官等一下會複訊，
      至於複訊後的情形，要看檢察官如何裁示，伊並未向現場
      賭客說檢察官有指示如果承認賭博，做完筆錄即可回家等
      語（參本院卷(二)第7-15頁）。由上開證人李士衡、庚○○
      、午○○、辰○○之證述可知，證人李士衡固有請示承辦
      檢察官關於在現場把玩電子遊戲機台之人之處置方式，惟
      證人庚○○、午○○、辰○○等製作筆錄之警員均未得到
      此方面之資訊，故證人庚○○、午○○、辰○○實無從據
      以告知帶回製作警詢筆錄之人，並藉此換取承認賭博之供
      詞。雖本院審理時，證人戊○○結證稱：伊被查獲當日
      ，警察問伊時，有說承認賭博的話，做完筆錄即可回家，
      不承認的話，要多留1 天，因為伊係送報紙的，不能耽擱
      ，所以伊就承認有在上址電子遊戲場贏過4,000 元現金云
      云（見本院卷(一)第70-71 頁）；證人癸○○結證述：警
      察幫伊作筆錄時，有跟伊說承認就可先回家，不承認者，
      就會拘留到隔天，因為伊隔天3 點半還要送報紙，所以檢
      察官訊問時，伊沒有據實陳述，還是照著警詢時所述內容
      回答云云（見本院卷(一)第79-83 頁）；證人乙○○結證
      稱：伊在內壢派出所時，警察跟伊說，要伊儘量配合他們
      ，馬上應訊完畢就可以回家，警員並未具體說要伊如何配
      合，因為伊還要去上班，所以警察問伊什麼，伊就答什麼
      ，當時伊很緊張，所以可能有部分陳述的與事實不符。伊
      在檢察官訊問時陳述有洗分換現金一事並不實在，實際上
      上址電子遊戲場不能換錢，只能兌換禮品。警員並沒有明
      確說承認換錢就可以回家，不承認就要隔天才能回家，係
      伊自己感覺要承認換錢才可回家，不承認就要隔天回家云
      云（見本院卷(一)第91-94 頁）；證人丑○○結證述：查
      獲當天因為伊隔日要工作急著回家，所以就承認可以兌換
      現金，事實上上址電子遊戲場不能換現金，伊有問過開分
      小姐，僅可以換獎品。伊以前有賭博前科，依伊的經驗，
      不承認的，要在警局待整晚，第2 天直接到地檢署，本件
      查獲當天並無警員當面跟伊說，也不知道警員要如何處置
      伊云云（本院卷(一)第120-128 頁）；證人巳○○結證稱
      ：查獲當日從上址電子遊戲場到內壢派出所車上，警察就
      開始要伊等配合，要伊等想有無跟店家換錢，到內壢派出
      所時，警察就一直要伊等配合，隨便指一個店員說有跟他
      換錢，之後就製作筆錄。伊記得只有前述在車上及到內壢
      派出所時，有警員說配合的話，檢察官會不起訴處分，並
      無說承認或否認的話會如何，應該沒有說如不承認賭博，
      要第2 天送到地檢署後才能回去云云（見本院卷(一)第169-
      174 頁）；證人丙○○結證述：伊作筆錄時，警員說要
      伊趕快配合作筆錄可以趕快回家，但是沒有具體教伊怎麼
      說，伊打電話問朋友「阿豐」，「阿豐」說趕快承認可以
      快點回家，並教伊說有洗2 千分，其他要伊自己編，因為
      伊隔天要上班，警察還有說不然的話，要將伊留到明天，
      扣押24小時，所以伊就按照「阿豐」說的告訴警察，「阿
      豐」有告訴伊該店好像可以跟小姐說要洗分後，到廁所換
      現金，有多少分就是多少錢云云（見本院卷(一)第183-188
      頁）。惟查，承認有在上址遊戲場把玩電子遊戲機，並於
      洗分後兌換現金等事實，亦即坦承賭博財物犯行，證人戊○○戊○○、癸○○、乙○○、丑○○、巳○○、丙○○
      是否會僅因「可以早點回家」之理由，即反於其認知，故
      為不實陳述，而自陷賭博罪嫌，實甚可疑。況經本院勘驗
      證人戊○○、癸○○、乙○○、丑○○、巳○○、丙○○
      之偵訊光碟，各該偵訊筆錄製作之過程，檢察官在訊問之
      初皆已再次向證人戊○○、癸○○、乙○○、丑○○、巳
      ○○、丙○○確認其等於警詢中所陳述內容均係出於其等
      之自由意思，並未遭受以強暴、脅迫、利誘、詐欺、疲勞
      訊問或其他不正方法取供之情事，筆錄之記載亦與證人戊○○、癸○○、乙○○、丑○○、巳○○、丙○○所為陳
      述相符，此有本院勘驗筆錄可憑（詳參本院卷(一)第75、88
      、99、129-130 、179 、193 頁），倘證人戊○○、癸○○、乙○○、丑○○、巳○○、丙○○均受制於必須早點
      回家，而不得不為「洗分兌換現金」之不實陳述，其等於
      檢察官訊問時已有機會提出，然其等非但未曾向檢察官表
      示，反而陳明所述均屬實情，並在檢察官訊問時同為洗分
      兌換現金之陳述，尤難認證人戊○○、癸○○、乙○○、
      丑○○、巳○○、丙○○於檢察官訊問時，受到「得否早
      點回家」之心理上壓制，致其等所為之陳述，喪失證據適
      格。
    (4)再者，證人卯○○於本院審理時明確結證稱：當日製作筆
      錄之警員或其他警員，並未向伊說如果承認就可以先回家
      ，不承認者要等到第2 天送地檢署，因為要如何處理係檢
      察官才能決定等語在卷（見本院卷(一)第141 頁），足見證
      人卯○○於檢察官訊問時所為陳述，並未遭受任何外力之
      影響，且證人卯○○係與證人乙○○、巳○○均係在內壢
      派出所製作警詢筆錄之人，若證人乙○○、巳○○均係因
      警員告以「承認賭博後即得回家」等語，始故為不實陳述
      ，何以證人卯○○並未得有承認賭博即可先行返家之訊息
      ？職是，本院審酌戊○○、癸○○、乙○○、丑○○、卯
      ○○、巳○○、丙○○於檢察官訊問時所為陳述之外部情
      況，認非有顯不可情之情況，自得作為認定被告等7 人犯
      罪之證據。
  (三)除前述本院認定無證據能力，不得作為證據之證據方法外，
    本案所引用之供述及非供述證據，經本院依法踐行調查證據
    程序，檢察官、被告等7 人及其等選任辯護人均不爭執各該
    證據之證據能力，且亦查無依法應排除其證據能力之情形，
    是後述所引用證據之證據能力均無疑義。
貳、認定被告等有事實欄所載犯罪事實所憑之證據：
一、訊據被告壬○○固不否認有於上開時、地經營上址電子遊戲
    場之行為，被告子○○、己○○、甲○○、丁○○、寅○○
    、辛○○亦坦承任職於上址電子遊戲場，惟均矢口否認有何
    賭博犯行，辯稱：客人至上址電子遊戲場把玩電子遊戲機台
    ，累積之分數僅能兌換禮品，不能兌換現金云云。經查：
（一）被告壬○○於93年9 月1 日自吳建龍處受讓上址電子遊戲
      場，並自斯時起為上址電子遊戲場之實際負責人，且被告
      子○○、己○○、甲○○、丁○○、寅○○、辛○○均以
      每月薪資25,000元，受僱於被告壬○○，在上址電子遊戲
      場任職，業據被告壬○○、子○○、己○○、甲○○、丁○○、寅○○、辛○○自承在卷，並有桃園縣政府營利事
      業登記證、桃園縣政府電子遊戲場營業級別證、轉讓契約
      書影本各1 紙在卷可稽（見同前偵卷(二)第310-312 頁），
      自堪信實。
（二）前揭犯罪事實，業據證人即現場被警方查獲之賭客卯○○
      於檢察官訊問時結證稱：伊係朋友帶伊去上址電子遊戲場
      玩，有拿身分證給他們看，有無加入會員伊不清楚，伊都
      是偶爾去玩一下。伊係玩7 張撲克牌梭哈的機台，拿1,00
      0 元給小姐開分，可以開1,000 分玩，不玩的時候也可以
      洗分，伊95年過2 次分，各為2,000 分、1,500 分，分別
      拿了2,000 元及1,500 元，洗分時要先跟小姐說要洗分，
      再到廁所旁間的小房間拿錢，伊係跟一個男的店員拿錢。
      伊於96年6 月21日下午3 時多至上址電子遊戲場，由寅○○幫伊開分，但伊去年不是跟寅○○換錢，去年的人都換
      了，伊不知道員工還有何人，因為流動性太大了。伊今日
      有跟寅○○說要洗分，寅○○先記20分在機台上，20分就
      是2,000 元，但今天還沒有換到錢，因為伊還在玩，不一
      定玩到一毛也沒有也不一定等語，並據本院勘驗證人卯○○偵訊光碟無訛（見本院卷(二)第16-26 頁），本院審理時
      亦結證述：伊最早於95年8 、9 月間至上址電子遊戲場把
      玩電子遊戲機台，第1 次去時要拿身分證讓他們檢查，伊
      都是玩撲克牌的機台，拿1,000 元給開分員即可開1,000
      分把玩，不玩的分數可以洗分兌換現金，1,000 分可換1,
      000 元，伊以前曾在上址電子遊戲場換過現金，伊在檢察
      官訊問所說換過2 次現金及到廁所旁拿錢都是伊以前實際
      在上址電子遊戲場兌換的情形，查獲當日，伊已經跟開分
      員表示要洗分，開分員也已經到伊機台處理，並寫在機台
      上，但還沒有拿到錢，警察就進來了。伊於95年8 、9 月
      間在上址電子遊戲場把玩電子遊戲機，當時係由1 位叫「
      小胖」的店員幫伊洗分並拿錢給伊，至於本案被告有無幫
      伊開分或洗分過，伊現在記不清楚等情明確（參本院卷(一)
      第131-140 頁）。另證人戊○○於檢察官訊問時亦結證稱
      ：伊自95年開始至上址電子遊戲場把玩電子遊戲機，係由
      癸○○帶伊去的，有加入該店會員，伊一個月會至該店3
      、4 次。伊把玩的7PK 機台係2 分台，也就是押1 注20分
      ，每把牌可最多可押4 注，以撲克牌梭哈玩法與機台對賭
      ，如中彩可得1 至500 倍不等之彩分，未中彩者，所押的
      分數會被機台吃掉。1,000 元可開1,200 分，要玩到4,00
      0 分才可洗分，如果玩完了，就再給1,000 元開1,000 分
      ，此時就沒有洗分4,000 分的限制，隨時都可以洗分。伊
      於96年6 月21日下午7 時30分進入上址電子遊戲場，由己○○為伊開分，伊係玩7PK 台2 分區第7 號台。伊曾在上
      址電子遊戲場洗分兌換金錢約20次，最近1 次在96年6 月
      16日晚上10時許，由開分小姐洗分通知子○○機台分數後
      ，子○○在廁所旁邊直接拿4,000 元給伊。查獲當日伊把
      玩機台上有「X10 」記號代表伊欠店家1,000 元，假如是
      「10」的記號的話，是代表伊贏取1,000 元可向店家兌換
      1,000 元等語（見同前偵卷(二)第219-222 頁）；證人癸○○於檢察官訊問時結證述：伊自95年5 月起至上址電子遊
      戲場把玩電子遊戲機，因為伊認識辛○○，所以辛○○帶
      伊至上址電子遊戲場，有加入該店會員並拿身分證給他們
      檢查。伊把玩的7PK 機台係2 分台，也就是押1 注20分，
      每把牌可最多可押4 注，以撲克牌梭哈玩法與機台對賭，
      伊給開分小姐1,000 元，可以開1,000 元，分數可以洗分
      ，如沒中彩分，玩完了就再給小姐1,000 元再開1,000 分
      ，以此類推。伊洗過很多次分，最近1 次在96年6 月18日
      晚上9 時許，洗了4,000 分，再到廁所旁邊拿錢。查獲當
      日伊係於晚上8 時許進入上址電子遊戲場，由丁○○幫伊
      開分等情（見同前偵卷(二)第224-226 頁）；證人乙○○於
      檢察官訊問時結證稱：伊自95年5 、6 月開始至上址電子
      遊戲場把玩電子遊戲機，有加入該店會員。伊把玩的7PK
      機台係2 分台，也就是押1 注20分，每把牌可最多可押4
      注，以撲克牌梭哈玩法與機台對賭，如未中彩者，所押的
      分數會被機台吃掉，1,000 元可開1,000 分，伊上個月洗
      過2 次分，各為1,200 分、1,600 分，分別在廁旁邊拿了
      1,200 元、1,600 元。查獲當日係下午6 時30分進入上址
      電子遊戲場，由丁○○為伊開分等語（見同前偵卷(二)第22
      8-230 頁）；證人丑○○於檢察官訊問時結證述：伊自95
      年年初開始至上址電子遊戲場把玩電子遊戲機，因為伊認
      識辛○○，所以辛○○帶伊至上址電子遊戲場，有加入該
      店會員並拿身分證給他們檢查。伊把玩的7PK 機台係2 分
      台，也就是押1 注20分，每把牌可最多可押4 注，以撲克
      牌梭哈玩法與機台對賭，如未中彩者，所押的分數會被機
      台吃掉，1,000 元可開1,000 分，伊洗過很多次分，最近
      1 次是96年6 月12日晚上10時，洗了3,000 分，再到廁旁
      邊拿錢。查獲當日係下午6 時進入上址電子遊戲場，由丁○○為伊開分等情（見同前偵卷(二)第232-234 頁）；證人
      巳○○於檢察官訊問時結證稱：伊係自95年6 月開始至上
      址電子遊戲場把玩電子遊戲機，有加入該店會員並拿身分
      證給他們檢查。伊把玩的7PK 機台係2 分台，也就是押1
      注20分，每把牌可最多可押4 注，以撲克牌梭哈玩法與機
      台對賭，如未中彩者，所押的分數會被機台吃掉，1,000
      元可開1,000 分，伊洗過2 次分，最近1 次是96年6 月15
      日凌晨1 時許，洗了3,000 分，再到廁旁邊拿錢。查獲當
      日係下午7 時20分進入上址電子遊戲場，由辛○○為伊開
      分等語（見同前偵卷(二)第240-242 頁）；證人丙○○於檢
      察官訊問時結證述：伊自96年2 月開始至上址電子遊戲場
      把玩電子遊戲機，係友人「阿德」帶伊至上址電子遊戲場
      玩，有加入該店會員。伊把玩的7PK 機台係2 分台，也就
      是押1 注20分，每把牌可最多可押4 注，以撲克牌梭哈玩
      法與機台對賭，如中彩可得1 至500 倍不等之彩分，未中
      彩者，所押的分數會被機台吃掉。而1,000 元可開1,200
      分，要玩到4,000 分才算過關才能洗分，如果玩完了，就
      再給1,000 元開1,000 分，此時就沒有洗分4,000 分的限
      制，隨時都可以洗分。伊於96年6 月21日下午7 時50分進
      入上址電子遊戲場，由辛○○為伊開分，伊係玩7PK 台2
      分區第12號台。伊曾於96年2 月洗過1 次3,000 分，由開
      分小姐洗分通知櫃台小姐機台分數後，櫃台小姐在廁所旁
      邊直接拿3,000 元給伊等情明確（見同前偵卷(二)第244-24
      6 頁）。觀諸前開證人戊○○、癸○○、乙○○、丑○○
      、卯○○、巳○○、丙○○於檢察官訊問及證人卯○○於
      本院審理時所為證述，各將在上址電子遊戲場把玩機台種
      類、賭博方式、洗分分數及兌換現金方式、金額、兌換地
      點等陳述綦詳，且關於兌換現金之方式、地點亦互核相符
      ，足證上址電子遊戲場確實於把玩電子遊戲機台後，可將
      把玩所得積分通知店員洗分後，在店內廁所旁之隱密處換
      取現金無誤。
（三）證人戊○○、戊○○、癸○○、乙○○、丑○○、巳○○
      、丙○○於本院理中固均翻異前詞：(1)證人戊○○結證稱
      ：伊經由朋友介紹至上址電子遊戲場把玩電子遊戲機，平
      均1 個月會去3 至5 次，每次約花1,000 元，如果中獎的
      話，可以兌換禮品，伊曾經用4,000 分兌換1 台DVD 機，
      並沒有換過現金。伊在檢察官訊問時說曾經兌換過現金20
      次係因當日伊有喝酒，打瞌睡的關係，沒有人教伊要說上
      址電子遊戲場可以兌換現金，伊會說子○○換現金給伊係
      因為有人拿照片給伊看，伊不知道照片中的人姓名，但記
      得他的臉，即該人在廁所旁拿DVD 機給伊。伊有到很多家
      電子遊戲場玩過，伊都沒有換過現金，所以不知道何家可
      以兌換現金。查獲當日警察問伊時，有說承認賭博的話，
      做完筆錄即可回家，不承認的話，要留1 天，因為伊的工
      作係送報紙，不能耽擱，所以伊就承認有贏過4,000 元現
      金，檢察官問伊時，伊知道要說實話，但因為伊想睡覺，
      所以沒有回答實話。伊僅在上址電子遊戲場換過1 台DVD
      機，該DVD 機係子○○在廁所旁交給伊的云云（參本院卷
      (一)第69-74 頁）；(2)證人癸○○結證述：包含查獲該次，
      伊僅到過上址電子遊戲場2 次，而查獲該次警察幫伊作筆
      錄時，有說承認賭博就可先回家，如果不承認，就會拘留
      到隔天，所以伊在檢察官複訊時沒有據實陳述。上址電子
      遊戲場如果有5,000 分可以開始換東西，如不到5,000 分
      就要玩完，不然就要放棄，不可以換現金，因為伊曾經在
      「水世界」、「中原2 樓」玩電子遊戲機，都可以換錢，
      所以伊想上址電子遊戲場應該也可以換錢，實際上伊於96
      年6 月18日跟小姐說伊不要玩了，小姐即到機台看，將分
      數押掉，伊站起來在機台後等候，另1 位小姐就拿咖啡機
      給伊，並告知係等值的禮品，而5,000 分在別家係相當於
      5,000 元，該咖啡機並沒有那個價值，伊有問店員可否換
      錢，店員說不行。伊說辛○○帶伊去上址電子遊戲場把玩
      機台及加入會員、拿身分證給他們檢查、機台把玩方法都
      是實在的，但伊並未特別問辛○○該店可不可以換錢，因
      為一般電玩店都可以換錢，而上址電子遊戲場要加入會員
      才可以把玩，伊在警詢、檢察官訊問時所陳述關於洗分換
      錢的部分，係將別家換的經驗放在上址電子遊戲場云云（
      見本院卷(一)第78-87 頁）；(3)證人乙○○結證稱：伊大約
      至上址電子遊戲場玩了6 、7 次，因為在內壢派出所時，
      警察跟伊說，要伊儘量配合他們，馬上應訊完畢就可以回
      家，因為伊還要去上班，所以警員問什麼伊就答什麼，當
      時伊很緊張，所以有部分的陳述與事實不符。伊在檢察官
      訊問時，關於洗分換現金的陳述並不實在，伊記憶中有2
      次玩到剩下1 千多分，伊跟小姐說不玩了，並表示要洗分
      ，但小姐說不能洗分，但可以兌換東西。伊第1 次去時要
      加入會員，拿身分證給他們登記，第2 次去只要報身分證
      確定是會員就可以進去玩，不過有時還是要拿身分證檢查
      ，檢完後才可以進去玩。伊在上址電子遊戲場曾用1,600
      分換過電熨斗，用1,200 分換過沐浴乳、洗髮精等物，伊
      加入會員時就已經知道不能兌換現金，贈品是伊自己在櫃
      台看樣式及標價選的。伊在檢察官訊問時，除關於洗分換
      現金不實在外，其餘陳述都是實在的云云（見本院卷(一)第
      90-98 頁）；(4)證人丑○○結證稱：伊至上址電子遊戲場
      每次都是玩完就走，僅曾經用5,000 分換過1 台手提CD，
      沒有兌換過現金，查獲當日係因為伊急著回家，所以承認
      可以換現金，因為當天係子○○負責櫃台，伊才說向子○○兌換現金，至於到廁所附近兌換現金係伊隨便說的。伊
      至上址電子遊戲場時有問開分小姐可否兌換現金，小姐說
      不行，伊係依據以前的經驗知道承認即可當晚回家，並非
      警員告訴伊。伊兌換的手提CD係店員從櫃台拿給伊的，伊
      並不清楚多少分數可以兌換何獎品，店員就指陳列獎品區
      ，問伊想要什麼，陳列的所有獎品都可以隨便選1 個云云
      （見本院卷(一)第119-128 頁）；(5)證人巳○○結證述：伊
      第1 次去上址電子遊戲場時有將身分證交給店員，店員有
      將伊的資料輸入電腦，但伊不清楚這樣是否算加入會員，
      之後即不需要再拿身分證給他們看。伊在上址電子遊戲場
      玩過10次，每次都是將分數玩完就回去，沒有兌換過禮品
      ，伊在檢察官訊問時陳述於96年6 月15日凌晨1 時30分向
      晚班小姐洗分3,000 分換3,000 元並不實在，因為警察一
      直要伊配合，所以伊才想搜索時是中班，講晚班比較沒有
      關係云云（見本院卷(一)第167-178 頁）；(6)證人丙○○結
      證稱：伊在查獲當日時，警員要伊趕快配合作筆錄，可以
      早點回家，伊打電話給伊朋友「阿豐」，「阿豐」要伊趕
      快作筆錄，伊說上址電子遊戲場可以洗分兌換現金是聽「
      阿豐」說的，伊自己沒有贏過，關於兌換現金的情節，也
      是「阿豐」教伊說有洗分2,000 元，其他係伊自己編的，
      「阿豐」有跟伊說上址電子遊戲場好像可以換錢，跟小姐
      說後可以到廁所旁換錢，多少分即為多少錢，且「阿豐」
      說其前曾經被抓過，如承認的話，就可以趕快回家云云（
      見本院卷(一)第181-192 頁）。對照證人戊○○、癸○○、
      乙○○、丑○○、巳○○、丙○○前開在本院審理時所為
      證述，及其等前於檢察官訊問時所述，僅關於「其等究有
      無在上址電子遊戲場將把玩電子遊戲機所得積分洗分後兌
      換現金」一節前後證述不符，而證人戊○○、癸○○、乙○○、丑○○、巳○○、丙○○陳述其等在檢察官訊問時
      故為不實陳述之理由僅有一個，即「可以早點回家」，所
      以各自羅織在上址電子遊戲場洗分兌換現金之情節，其中
      證人戊○○、癸○○、乙○○、丑○○等4 人均將實際上
      在上址電子遊戲場把玩電子遊戲機後，所得積分兌換禮品
      部分，故意供述為兌換現金；證人巳○○、丙○○等2 人
      則隨意陳述洗分兌換現金之情節。惟查，前揭證人戊○○
      、癸○○、乙○○、丑○○等4 人所述在上址電子遊戲場
      兌換禮品之情節，均各有不同，倘若證人戊○○、癸○○
      、乙○○、丑○○等4 人確實曾經在上址電子遊戲場兌換
      相關禮品如：DVD 機、咖啡機、電熨斗、手提CD等禮品，
      何以各人之證述會有如此之差異，甚至證人戊○○換取DV
      D 機時，還要到廁所旁領，證人癸○○無法自行選擇禮品
      ，由店員交付等值之禮品，證人丑○○則可以任意選擇禮
      品，無任何限制，如證人戊○○、癸○○、乙○○、丑○○等4 人僅為暫時消遣而多次至上址電子遊戲場把玩電子
      遊戲機，而電子遊戲機把玩後所得積分僅得換取禮品，衡
      情實無可能完全不了解兌換禮品之相關規定，凡前各情，
      實與一般經驗法則有違。又本案證人戊○○、癸○○、乙○○、丑○○、巳○○、丙○○所把玩之電子遊戲機台，
      清一色均屬係押注撲克牌組合，藉由機台事先設定之機率
      決定輸贏，玩法單調呆版，此與具有聲光、動作及影音效
      果，需靈活動腦操縱可刺激感官之益智娛樂電子遊戲機具
      全然不同，以前述把玩方法可知，押注把玩至開牌為止，
      只需數十秒的時間，換算每1 客人以1,000 元所開之1,00
      0 分，如未押注中獎，不到10分鐘之內即可能輸完，惟證
      人戊○○、癸○○在本院審理時皆結證稱：如當日把完結
      束，機台尚有分數，又達不到兌換禮品之限制時，無法紀
      錄累積，只能放棄云云（參見本院卷(一)第73、80、87頁）
      ；證人丑○○則結證述：伊開分後，除了有換取手提CD機
      外，其餘都將分數玩完，因為分數一下就玩完云云（見本
      院卷(一)第127-128 頁）；證人巳○○、丙○○結證稱：伊
      等至上址電子遊戲場把玩電子遊戲機，但都是將分數玩完
      就回去云云（見本院卷(一)第171 、187-188 頁），惟至上
      址電子遊戲場把玩電子遊戲機，若把玩剩餘積分，如未達
      兌換禮品門檻，即無法累計積分，只能把玩殆盡，否則僅
      有放棄一途，則證人戊○○、癸○○、丑○○、巳○○、
      丙○○等人，實無可能每次花費千元以上金錢，多次至上
      址電子遊戲場把玩電子遊戲機之理，益徵證人戊○○、癸○○、乙○○、丑○○、巳○○、丙○○前揭在本院證述
      關於上址電子遊戲場並無洗分兌換現金之證詞，與事實不
      符，無足憑採。
（四）再者，欲進入上址電子遊戲場把玩電子遊戲機須出示身分
      證件始得入內把玩，已據證人戊○○、癸○○、乙○○、
      丑○○、卯○○、巳○○、丙○○等7 人證述明確，被告
      壬○○在本院審理時，亦就前情自承在卷，惟辯稱：看證
      件的目的係擔心客人年紀太小，店內如無證件即不能進來
      玩云云。衡之常情，一般商店（尤其娛樂場所）均極希望
      客人能入內消費，儘量不對於客人設條件限制，上址電子
      遊戲場竟需經查驗身分證後始能進入把玩電子遊戲機台，
      此方式明顯係為過濾客人，又客人之年齡一般由外表即可
      判斷，如係為防未滿18歲之少年進入，僅須於見到客人有
      未滿18歲之虞，要求該客人提出身分證明文件即可，何需
      查驗每位欲進入之客人的身分證，或者限制僅有攜帶證件
      者如得進入之規定，由此更證上址電子遊戲場藉查看證件
      ，以確認顧客之身分及逃避查緝。
（五）被告壬○○係上址電子遊戲場之負責人，對於上址電子遊
      戲場前揭提供不特定賭客賭博場所及賭博財物之經營模式
      自知之甚詳，而被告子○○、己○○、甲○○、丁○○、
      寅○○、辛○○先後受僱於被告壬○○，每日在上址電子
      遊戲場工作時間甚長，豈會不知上址電子遊戲場前揭經營
      模式。又被告己○○、甲○○、寅○○在本院審理時，坦
      承幫至上址電子遊戲場把玩電子遊戲機之顧客開分亦為其
      等工作內容；被告子○○則供陳在被告壬○○不在上址電
      子遊戲場內時，會幫忙兌換禮品；除此之外，被告子○○
      、己○○、甲○○、丁○○、寅○○、辛○○等人之工作
      內容均為倒茶水、清煙灰缸、打掃等清潔工作；被告壬○○亦稱其大部分時間都在上址電子遊戲場內，負責兌換禮
      品，如其不在店內，才由被告子○○以電話聯絡，經其同
      意後，被告子○○才將禮品兌換給客人（參見本院卷(二)48
      -51 頁）。惟本案經警持搜索票查獲時，被告壬○○並不
      在上址電子遊戲場內，且如兌換禮品係上址電子遊戲場之
      經營模式，自有一定之兌換規則（例如：積分分數多少，
      可兌換何種禮品等），並向來店把玩之顧客公開，使顧客
      可資遵循，然上址電子遊戲場之兌換方式，竟要一一經負
      責人之被告壬○○同意始可兌換，顯與一般正常經營此類
      電子遊戲場之情形不符。再者，被告子○○、己○○、甲○○、丁○○、寅○○、辛○○甫為警查獲時，經警員、
      檢察官訊以在上址電子遊戲場之工作內容時，均一致供述
      ：「負責倒茶水、清煙灰缸、倒垃圾等清潔工作」云云，
      並全數否認「開分」為其等之工作內容之一，但上址電子
      遊戲場之電子遊戲機台需經店員開分一節，已據證人戊○○、癸○○、乙○○、丑○○、卯○○、巳○○、丙○○
      證述在卷，然本案查獲時，共有19名顧客在上址電子遊戲
      場把玩電子遊戲機，竟無任何斯時在場之員工負責開分，
      所有在場員工均僅負責清潔工作，則該19名顧客應如何開
      始把玩電子遊戲機台？若達兌換禮品門檻應向何人兌換禮
      品？益見證人子○○、己○○、甲○○、丁○○、寅○○
      、辛○○深知上址電子遊戲場提供不特定賭客賭博場所及
      賭博財物情事，始刻意隱瞞工作內容甚明。此外，復有扣
      案如附表一所示當場賭博之器具即電子遊戲機，及被告壬○○所有，如附表二所示供本案犯罪所用之物可資佐證。
      被告壬○○、子○○、己○○、甲○○、丁○○、寅○○
      、辛○○等7 人前揭所辯，無非事後圖卸刑責之詞，委無
      可採。
二、綜上所述，本件事證已臻明確，被告壬○○、子○○、己○○、甲○○、丁○○、寅○○、辛○○等7 人前揭犯行，均
    堪認定。
參、論罪科刑：
一、按刑事法若干犯罪行為態樣，本質上原具有反覆、延續實行
    之特徵，立法時既予特別歸類，定為犯罪構成要件之行為要
    素，則行為人基於概括之犯意，在密切接近之一定時地持續
    實行之複次行為，倘依社會通念，於客觀上認為符合一個反
    覆、延續性之行為觀念者，於刑法評價上，即應僅成立一罪
    。學理上所稱「集合犯」職業性、營業性或收集性等具有重
    複特質之犯罪均屬之，例如經營、從事業務、收集、販賣、
    製造、散布等行為概念者皆是。被告壬○○為上址電子遊戲
    場負責人，並僱用被告子○○、己○○、甲○○、丁○○、
    寅○○、辛○○為服務人員，負責開洗分兌換賭金等工作，
    擺設機具數量甚多，是被告壬○○、子○○、己○○、甲○○、丁○○、寅○○、辛○○等7 人共同提供場所經營上址
    電子遊戲場，從事賭博性之電動玩具業，本質上即具有反覆
    性，行為人基於概括之犯意，在密切接近之一定時間及空間
    內反覆從事賭博性之電動玩具業，無非執行業務所當然，於
    行為概念上，應認為包括的一罪，無連續犯或併合論罪可言
    （最高法院95年度台上字第1079號判決意旨參照）。又被告
    壬○○、子○○、己○○、甲○○、丁○○、寅○○、辛○○等7 人，係意圖營利而提供賭博場所，經營上址電子遊戲
    場，該場所為公眾得出入場所，利用機器與不特定之人賭博
    財物，是核被告壬○○、子○○、己○○、甲○○、丁○○
    、寅○○、辛○○等7 人所為，均係犯刑法第268 條意圖營
    利供給賭博場所罪及同法第266 條第1 項前段普通賭博罪。
    又被告壬○○自93年9 月1 日起，被告子○○自95年6 、7
    月起，被告己○○、甲○○自95年某月起，至96年6 月21日
    為警查獲時止，連貫、反覆、持續的供給賭博場所及賭博之
    行為，依上開理由，於刑法評價上，應認係集合多數犯罪行
    為而成立一罪，故被告壬○○、子○○、己○○、甲○○之
    行為雖一部分係在95年7 月1 日刑法修正施行前所為，然另
    一部分既係延續至95年7 月1 日刑法修正施行後所為，即應
    逕適用修正後之規定，無比較新舊法之問題，附此敘明。
二、被告壬○○分別自僱用日起，與被告子○○、己○○、甲○○、丁○○、寅○○、辛○○間，就上開犯行間，有犯意聯
    絡及行為分擔，均為共同正犯。
三、被告壬○○、子○○、己○○、甲○○、丁○○、寅○○、
    辛○○等7 人，係以一行為觸犯上開2 罪，為想像競合犯，
    應依刑法第55條前段之規定，從一重之意圖營利，供給場所
    賭博罪處斷。
四、至公訴人另認被告等7 人尚犯刑法第268 條之聚眾賭博罪，
    惟按在場賭博之人，雖因被告等7 人提供電子遊戲場之場所
    供人賭博而來，然渠等賭客係各別藉電子遊戲機台，分別與
    被告等7 人對賭，並分被告等7 人引聚共同參與賭博，自不
    應再論以聚眾賭博罪，公訴人認被告等7 人尚有聚眾賭博之
    犯行，容有誤會；另公訴人雖僅就意圖營利供給賭博場所罪
    之犯行提起公訴，而起訴法條未敘及被告等7 人另涉犯普通
    賭博罪部分，惟起訴書犯罪事實欄已明確記載此部分犯罪事
    實，該部分業已起訴，且與前揭論罪科刑部分，有想像競合
    犯之裁判上一罪關係，本院自應予以審究，附此敘明。
五、又被告壬○○有事實欄所示之科刑及執行紀錄，有卷附臺灣
    高等法院被告全國前案紀錄表1 份可稽，其受有期徒刑之執
    行完畢後，5 年以內故意再犯有期徒刑以上之本罪，為累犯
    ，應依刑法第47條第1 項之規定加重其刑。
六、爰審酌被告壬○○、子○○、己○○、甲○○、丁○○、寅
    ○○、辛○○為圖一己私利，而犯本案賭博犯行，所為非是
    ，且賭博係助長社會僥倖心理之犯罪，且就電子遊戲場言，
    經營者與員工之獲利及惡性輕重顯有不同，準此，被告壬○○既為上址電子遊戲場負責人並擺放賭博性電子遊戲機具，
    被告子○○、己○○、甲○○、丁○○、寅○○、辛○○擔
    任開洗分服務、兌換金錢等工作，酌以上址電子遊戲場之規
    模非小，對社會風氣影響甚鉅，犯後復飾詞否認犯行，態度
    不佳，並兼衡被告等7 人素行、智識程度等一切情狀，分別
    量處如主文所示之刑，並均諭知易科罰金之折算標準。
七、沒收部分：
  (一)扣案如附表一所示之電子遊戲機，係當場賭博之器具，不問
    屬於犯人與否，均應依刑法第266 條第2 項規定，宣告沒收
    之。
  (二)扣案如附表二所示之物，均為被告壬○○所有，已據被告壬○○供明在卷（見本院卷(二)第39頁），衡各該扣案物之性質
    與用途，核屬供被告壬○○等7 人犯本件犯罪所用之物，均
    應依刑法第38條第1 項第2 款之規定，宣告沒收。
  (三)至扣案如附表三所示之現金，係分別在被告子○○、己○○
    、甲○○、丁○○、寅○○、辛○○皮包內查獲，有桃園縣
    政府警察局中壢分局搜索、扣押筆錄、扣押物品目錄表各1
    份在卷可按，顯非在賭檯上之財物或兌換籌碼處之財物，且
    卷內亦乏證據證明該現金供被告等7 人犯本案賭博罪所用或
    預備之物，亦非違禁物，自乏沒收之依據，爰不予宣告沒收
    。
肆、至證人戊○○、癸○○、乙○○、丑○○、巳○○、丙○○
    先後在本院審判期日經具結後所為證述，經核與其等於檢察
    官訊問時所為證言不符，是否涉刑法第168 條之偽證罪嫌，
    此部分應由檢察官另行偵查處理，附此敘明。
據上論斷，應依刑事訴訟法第299 條第1 項前段，刑法第28條、
第268 條、第266 條第1 項前段、第2 項、第55條、第47條第1
項、第41條第1 項前段、第38條第1 項第2 款，刑法施行法第1
條之1 第1 項、第2 項前段，判決如主文。
本案經檢察官周芝君到庭執行職務。
中    華    民    國    97    年    10    月    13    日
                       刑事第十二庭   法  官  許雅婷
以上正本證明與原本無異。
如不服本判決，應於判決送達後10日內向本院提出上訴狀（應附
繕本），其未敘述上訴理由者，應於上訴期間屆滿後20日內補提
理由書狀於本院，上訴於臺灣高等法院。
                                      書記官  吳玉蘭
中    華    民    國    97    年    10    月    14    日
附錄本案論罪科刑法條全文：
中華民國刑法第266條
在公共場所或公眾得出入之場所賭博財物者，處1 千元以下罰金
。但以供人暫時娛樂之物為賭者，不在此限。
當場賭博之器具與在賭檯或兌換籌碼處之財物，不問屬於犯人與
否，沒收之。
中華民國刑法第268條
意圖營利，供給賭博場所或聚眾賭博者，處3 年以下有期徒刑，
得併科3 千元以下罰金。
附表一：
┌──┬─────────────┬────┐
│編號│    電子遊戲機台名稱      │  數量  │
├──┼─────────────┼────┤
│ 1  │雙魚座2代（含IC板37片）   │  37台  │
├──┼─────────────┼────┤
│ 2  │王牌小妞（含IC板18片）    │  18台  │
├──┼─────────────┼────┤
│ 3  │滿天星（含IC板19片）      │  19台  │
├──┼─────────────┼────┤
│ 4  │黃金海岸（含IC板10片）    │  10台  │
├──┼─────────────┼────┤
│ 5  │賽馬八人座（含6 匹跑馬，含│  1台   │
│    │IC板10片）                │        │
├──┼─────────────┼────┤
│ 6  │賓果行星八人座（含IC板18片│  2台   │
│    │）                        │        │
└──┴─────────────┴────┘
附表二：
┌──┬──────────┬────┐
│編號│   扣案物品名稱     │  數量  │
├──┼──────────┼────┤
│ 1  │錄影帶              │  11捲  │
├──┼──────────┼────┤
│ 2  │員工名冊            │  1張   │
├──┼──────────┼────┤
│ 3  │機台種類報表        │  1張   │
├──┼──────────┼────┤
│ 4  │禮品卷              │  1本   │
├──┼──────────┼────┤
│ 5  │櫃台電腦主機        │  1台   │
├──┼──────────┼────┤
│ 6  │雙魚座開分鑰匙      │  4支   │
├──┼──────────┼────┤
│ 7  │滿天星開分鑰匙      │  2支   │
├──┼──────────┼────┤
│ 8  │百家樂電腦主機鑰匙  │  2支   │
├──┼──────────┼────┤
│ 9  │賓果行星中獎VCR     │  1捲   │
├──┼──────────┼────┤
│ 10 │百家樂電腦開分主機（│  1台   │
│    │含隨身碟1 個）      │        │
├──┼──────────┼────┤
│ 11 │監視鏡頭            │  2支   │
├──┼──────────┼────┤
│ 12 │會員把玩機台紀錄表  │  3張   │
├──┼──────────┼────┤
│ 13 │賽馬機台鑰匙        │  2支   │
├──┼──────────┼────┤
│ 14 │賓果行星鑰匙        │  1支   │
└──┴──────────┴────┘
附表三：
┌──┬──────────┬──────────┐
│編號│   扣案物品名稱     │備                註│
├──┼──────────┼──────────┤
│ 1  │現金2,800元         │被告子○○皮包內扣得│
├──┼──────────┼──────────┤
│ 2  │現金6,900元         │被告寅○○皮包內扣得│
├──┼──────────┼──────────┤
│ 3  │現金500元           │被告甲○○皮包內扣得│
├──┼──────────┼──────────┤
│ 4  │現金9,000元         │被告辛○○皮包內扣得│
├──┼──────────┼──────────┤
│ 5  │現金17,800元        │被告丁○○皮包內扣得│
├──┼──────────┼──────────┤
│ 6  │現金3,600元         │被告己○○皮包內扣得│
└──┴──────────┴──────────┘


司法院資訊處製作；財團法人民間司法改革基金會備份。
